臺灣雲林地方法院刑事判決　　　　　　　96年度訴緝字第15號
公　訴　人　臺灣雲林地方法院檢察署檢察官
被　　　告　甲○○
　　　　　　　　　　（現另案在臺灣雲林第二監獄執行中）
上列被告因違反毒品危害防制條例案件，經檢察官提起公訴（94
年度毒偵字第1146、1349號），被告於準備程序進行中就被訴事
實為有罪之陳述，本院合議庭裁定進行簡式審判程序，判決如下
：
    主  文
甲○○連續施用第一級毒品，累犯，處有期徒刑壹年貳月，扣案
注射針筒伍支、止血帶壹條、分裝器及生理食鹽水空瓶各壹個，
均沒收。又施用第二級毒品，累犯，處有期徒刑柒月。應執行有
期徒刑壹年柒月，扣案之注射針筒伍支、止血帶壹條、分裝器及
生理食鹽水空瓶各壹個，均沒收。
    事  實  及  理  由
一、本件係經被告甲○○於準備程序進行中就被訴事實為有罪之
    陳述，而經本院合議庭裁定以簡式審判程序審理，則依刑事
    訴訟法第273 條之2 、同法第159 條第2 項之規定，不適用
    傳聞法則有關限制證據能力之相關規定；並得依同法第310
    條之2 之準用同法第454 條之規定製作略式判決書，僅需記
    載犯罪事實、證據名稱及應適用之法條，並得以簡略方式為
    之，合先敘明。
二、犯罪事實：甲○○前因公共危險、竊盜等案件，經法院分別
    判處有期徒刑8 月、3 月，經定應執行刑為有期徒刑11月確
    定，又因毒品危害防制條例等案件，經法院判處應執行有期
    徒刑1 年2 月確定，上開案件接續執行，於民國93年4 月16
    日假釋出監，於93年8 月31日縮刑假釋期滿，以已執行論。
    又因施用毒品案件，經法院裁定送強制戒治，於91年11月27
    日停止戒治並付保護管束，於92年6 月25日保護管束期滿，
    視為執行完畢。猶不知悔改，於前開強制戒治執行完畢釋放
    後5 年內，復基於施用第1 級毒品海洛因之概括犯意，自94
    年5 月27日起至94年7 月13日晚上某時止，在其位於雲林縣
    古坑鄉○○村○○路123 之8 號住處或雲林縣斗六市某處之
    租屋處，以將海洛因摻水後置於針筒內注射血管之方式，連
    續施用第1 級毒品海洛因多次。又另基於施用第2 級毒品甲
    基安非他命（起訴書誤載為安非他命）之犯意，於94年6 月
    11日為警採尿回溯前96小時內之某時，在其上開廣濟路123
    之8 號住處，以將甲基安非他命置於玻璃球吸管內燒烤後吸
    食其煙之方式，施用第2 級毒品甲基安非他命1 次。嗣分別
    於(一)94年6 月11日下午4 時許，在雲林縣斗六市○○里○○
    街與興南街口為警查獲，並扣得其所有供施用海洛因所用之
    注射針筒3 支，經警採尿送驗，檢出毒品嗎啡及甲基安非他
    命陽性反應；(二)94年7 月14日下午2 時30分許，在雲林縣斗
    六市鎮○路120 巷32號為警查獲，並扣得其所有供施用海洛
    因所用之注射針筒2 支、止血帶1 條、分裝器及生理食鹽水
    空瓶各1 個，經採尿送驗，檢出毒品嗎啡陽性反應，而悉上
    情。
三、前項犯罪事實，有下列證據可資為佐：
    (一)被告甲○○於警詢、偵查及本院審理時供認不諱。
    (二)雲林縣警察局查獲煙毒麻管嫌犯尿液送檢真實姓名登記簿
      2 份、臺灣雲林地方法院檢察署94年度尿保字第1070號扣
      押物品清單1 紙及雲林縣衛生局94年7 月14日、94年8 月
      5 日煙毒尿液檢驗成績書、臺灣檢驗科技股份有限公司94
      年10月19日濫用藥物尿液檢驗報告各1 份。
    (三)扣案之注射針筒共5 支、止血帶1 條、分裝器及生理食鹽
      水空瓶各1 個。
    (四)臺灣高等法院被告前案紀錄表1 份。
四、查被告行為後，刑法已於94年1 月7 日修正、94年2 月2 日
    公布，並於95年7 月1 日施行，其中：(一)刑法第47條關於累
    犯之規定已經修正，惟本件被告依修正前後之刑法規定均構
    成累犯，新舊法比較結果，新法對被告並無較有利之情形；
    (二)刑法第56條連續犯之規定業已刪除，此刪除雖非犯罪構成
    要件之變更，但顯已影響行為人刑罰之法律效果，自屬法律
    有變更，比較新舊法結果，以適用舊法論以1 罪對被告較為
    有利；(三)刑法第51條第5 款修正後，將宣告多數有期徒刑定
    執行刑之上限，由修正前之不得逾20年，提高為不得逾30年
    ，其餘則無不同，比較結果，修正後之規定並未較有利於被
    告。綜上全部罪刑之結果而為比較，以修正前之刑法較有利
    於被告，應一體適用修正前之刑法規定論處，合先敘明。
五、按海洛因、甲基安非他命分別為毒品危害防制條例第2 條第
    2 項第1 、2 款所明定之第1 級毒品、第2 級毒品。核被告
    甲○○所為，係犯毒品危害防制條例第10條第1 項之施用第
    1 級毒品罪，及同條第2 項之施用第2 級毒品罪。其非法持
    有第1 級毒品海洛因、第2 級毒品甲基安非他命之低度行為
    ，已為其施用之高度行為所吸收，均不另論罪。被告先後多
    次施用第1 級毒品海洛因之犯行，時間緊接，所犯構成要件
    相同，顯係基於概括犯意反覆實施，為連續犯，應依修正前
    刑法第56條之規定論以1 罪，並加重其刑。被告所犯上開2
    罪間，犯意各別，行為互異，應予分論併罰。又被告有如犯
    罪事實欄所述之前案科刑及執行紀錄，有卷附臺灣高等法院
    被告前案紀錄表可按，其受有期徒刑之執行完畢，5 年內再
    犯有期徒刑以上之罪，為累犯，應依修正前刑法第47條之規
    定，各加重其刑，施用第1 級毒品部分，遞加重其刑。又被
    告僅於94年6 月11日遭查獲時，有驗出毒品甲基安非他命陽
    性反應，於94年7 月14日遭查獲時，並未檢出有毒品甲基安
    非他命陽性反應，有上開驗尿報告在卷可稽，且被告亦供稱
    安非他命比較少用，已不記得何時有施用安非他命等語，自
    應為被告有利之認定，僅認定被告於94年6 月11日為警採尿
    回溯前96小時內之某時，有施用第2 級毒品甲基安非他命1
    次，檢察官認為被告於94年6 月11日為警採尿回溯前96小時
    內之某時起至94年7 月14日為警採尿回溯前96小時內之某時
    止，連續施用第2 級毒品甲基安非他命多次，尚有未合；另
    被告施用第1 級毒品海洛因之時間，已據被告於本院審理時
    供述明確，起訴意旨認定被告施用第1 級毒品之時間為自94
    年5 月20日本院94年度訴字第262 號判決宣示後某日起至94
    年7 月6 日晚間8 時許，亦有未洽，均附此敘明。爰審酌被
    告前因施用毒品，經強制戒治之處分後猶犯同罪行、其犯罪
    本質上為戕害自我身心健康之行為，尚未嚴重破壞社會秩序
    或侵害他人權益，及其犯後坦承犯行、態度良好、教育程度
    為國中畢業等一切情狀，分別量處如主文所示之刑，並依修
    正前刑法第51條第5 款之規定，定其應執行之刑。扣案之注
    射針筒5 支、止血帶1 條、分裝器及生理食鹽水空瓶各1 個
    ，均係被告所有供施用海洛因所用之物，已為被告自承在卷
    ，均依法宣告沒收。
五、據上論斷，應依刑事訴訟法第273 條之1 第1 項、第299 條
    第1 項前段、第310 條之2 、第454 條第1 項，毒品危害防
    制條例第10條第1 項、第2 項，刑法第11條前段、第2 條第
    1 項前段，修正前刑法第56條、第47條、第51條第5 款、第
    38條第1 項第2 款，判決如主文。
本案經檢察官乙○○到庭執行職務。
中　　華　　民　　國　　96　　年　　5 　　月　　14　　日
                  刑事第三庭    法  官　王　素　珍
以上正本證明與原本無異。
如不服本判決，應於判決收受後10日內，向本院提出上訴狀（須
附繕本）。
                                書記官　吳　伊　婷
中　　華　　民　　國　　96　　年　　5 　　月　　14　　日
附錄本案論罪科刑法條：
毒品危害防制條例第10條
施用第一級毒品者，處6 月以上5 年以下有期徒刑。
施用第二級毒品者，處3 年以下有期徒刑。
